臺灣高雄地方法院刑事判決　　　　　　　 94年度易字第970號
公　訴　人　臺灣高雄地方法院檢察署檢察官
被　　　告　丁○○
　　　　　　甲○○
上列被告等因竊盜案件，經檢察官提起公訴（93年度偵字第
25397 號、94年度偵字第5920號），本院判決如下：
    主  文
丁○○攜帶兇器竊盜，處有期徒刑柒月。
甲○○寄藏贓物，處有期徒刑月，如易科罰金，以佰元折算
壹日。
    事  實
一、丁○○於民國93年12月15 日 凌晨約4 、5 時許，在高雄縣
    大寮鄉○○路旁處，明知臺灣電力股份有限公司（下稱臺電
    公司）所有低壓電纜線（2/ 0黃色）10公尺（價值約新臺幣
    （下同）660 元）、低壓電纜線（2- 0黑色）24公尺（價值
    約1,536 元）、22平方PVC 風雨線30公尺（價值約513 元）
    、60平方PVC 風雨線5 公尺（價值約250 元）及不詳他人所
    有之250 平方PVC 銅線10公尺、22平方PVC 銅線100 公尺等
    物係遭不詳人士竊盜後置於路旁之物，竟其於意圖為自己不
    法所有之犯意，持其在路旁拾獲之客觀上具危險性而足為凶
    器之鋼剪2 把、老虎鉗2 把、管鉗1 把及美工刀2 支，竊取
    上揭臺電公司之電纜線，接續3 、4 次搬運上機車腳踏墊得
    手後，將上揭電纜線載至甲○○位於高雄縣大寮鄉○○村○
    ○路85之3 號5 樓住處藏放，欲變賣牟利。而甲○○明知丁
    ○○於93年12月15日凌晨約5 時許，交付之上揭電纜線係他
    人失竊之贓物，仍予以收受，並藏放在甲○○上開住處。嗣
    因甲○○於同日下午6 時許，攜上揭丁○○寄藏之部分電纜
    線欲外出變賣時，為警在高雄縣大寮鄉○○村○○路85之3
    號樓下查獲，並經其同意至高雄縣大寮鄉○○村○○路85之
    3 號5 樓執行搜索，扣得丁○○行竊時攜帶之鋼剪2 把、老
    虎鉗2 把、管鉗1 把及美工刀2 支工具，始悉上情。
二、案經高雄縣警察局林園分局報請臺灣高雄地方法院檢察署檢
    察官偵查起訴。
    理  由
一、程序部分：
  (一)按被告以外之人於審判外向法官所為之陳述，得為證據，刑
    事訴訟法第159 條之1 第1 項定有明文。其立法理由係認為
    被告以外之人之陳述係在法官面前為之，因其任意陳述之信
    用性已受確定保障之情況下所為之陳述，自得作為證據，且
    不問係本案或其他刑事案件之羈押訊問期日、勘驗期日、準
    備程序期日、審理期日或民事事件、行政訴訟程序，凡係在
    普通法院法官面前所為之陳述（不包括軍事法官），均具有
    證據能力。是本案證人甲○○、證人即告訴代理人乙○○於
    本院審理中向法官所為之證述（參見本院94年8 月12日審判
    筆錄），在其等任意陳述之信用性均無疑之情況下，依法即
    得作為證據。
  (二)按被告以外之人於偵查中向檢察官所為陳述，除顯有不可信
    之情況者外，得為證據，刑事訴訟法第159 條之1 第2 項定
    有明文。蓋因檢察官與法官同為司法官署，且檢察官代表國
    家偵查犯罪，依法有訊問被告、證人及鑑定人之權力，且須
    對被告有利、不利之情形均應注意，況徵諸實務運作，檢察
    官實施刑事偵查程序，亦能恪遵法定程序之要求，不致有違
    法取證情事且可信度極高，是被告以外之人前於偵查中已具
    結而為證述，除反對該項供述得具有證據能力之一方，已釋
    明「顯有不可信之情況」之理由外，不宜以該證人未能於審
    判中接受他造之反對詰問為由，即遽指該證人於偵查中之陳
    述不具證據能力，方符前揭法條之立法意旨。是證人丁○○
    於檢察官偵查時，就被告甲○○有無寄藏贓物之犯行，具結
    所為之證述，被告甲○○未曾提及檢察官在偵查時，有任何
    不法取供之情形，是客觀上並無顯不可信之情況，前揭證人
    於偵查中之證言自具有證據能力。
二、訊據被告丁○○、甲○○對其分別於上揭時、地拾獲上揭工
    具、電纜線及變賣電纜線之行為，均坦承不諱，惟均矢口否
    認有何加重竊盜、寄藏贓物犯行，被告丁○○辯稱：其並
    未爬電線桿竊取系爭電纜線，當時其騎乘機車經過高雄縣大
    寮鄉○○路旁處，適見系爭電纜線及鋼剪2 把、老虎鉗2 把
    、管鉗1 把及美工刀2 支等物裝於麻布袋內，才搬上機車帶
    回至甲○○住處，將電線削皮後變賣，其並無攜帶鋼剪2 把
    、老虎鉗2 把、管鉗1 把及美工刀2 支等物去行竊；被告
    甲○○則辯稱：丁○○僅告知欲將檢來之系爭電纜線寄放於
    其住處，並未告知系爭物品係竊得，其不知該電纜線為贓物
    云云。經查：
  (一)證人即臺電公司技術人員乙○○分別於偵訊及本院審理中證
    稱：其領回之系爭電纜線均屬臺電公司所有，未領回之電纜
    線業經削皮，無法辨識是否為臺電公司所有，另部分未削皮
    電纜線，經其辨識後，並非臺電公司所有，故未領回，系爭
    電纜線即低壓電纜線（2/ 0黃色）10公尺、低壓電纜線（2-
    0 黑色）24公尺、、22平方PVC 風雨線30公尺、60平方PVC
    風雨線5 公尺，均是臺電公司電線桿上之電纜線遭人剪斷，
    因為失竊電纜線是用於灌溉用電，故一時無人發現（參見臺
    灣高雄地方法院檢察署93年度偵字第25397 號偵查卷宗第29
    頁、本院94年8 月12日審判筆錄）等語屬實，且有領結1紙
    附卷可佐，核屬相符，是上揭系爭電纜線，應係臺電公司所
    有遭他人竊取之物品，應可認定。
  (二)另證人甲○○於本院審理中證稱：其與被告丁○○為朋友關
    係，本案為警查獲當天清晨4 、5 時許，將電纜線搬運至其
    家中寄放丁○○自己走路徒手扛電纜線及麻布袋在肩上搬過
    來好幾趟，丁○○向其表示電纜線是在高雄縣大寮鄉○○路
    旁檢來的，並要寄放一下，當時其要丁○○拿走，因為電視
    上報導，警察在抓偷電纜線的人，而且丁○○拿來電纜線數
    量很多，其認為電纜線是別人失竊物品等語；況被告丁○○
    於本院審理中自承：其於上揭時、地取得電纜線後，曾將系
    爭電纜線出賣1 次得款1,200 元花用，足見系爭電纜線具有
    相當財產價值，並非毫無價值之物，縱使他人竊取後暫置放
    於路邊，然被告丁○○於上揭時、地，持拾獲之上揭扣案工
    具將臺電公司及不詳他人失竊之系爭電纜線剪斷取得，並置
    於自己實力支配下，仍為竊盜犯行，是被告丁○○上揭所辯
    ，顯不足採信。
  (三)證人丁○○於偵訊中結證證稱：其於93年12月15日凌晨約4
    、5 時許，在高雄縣大寮鄉○○路旁處，適見系爭電纜線等
    物置於路旁，將竊得上揭電纜線拿到甲○○住處（參見臺灣
    高雄地方法院檢察署93年度偵字第25397 號偵查卷宗第23
    頁、第24頁）等語屬實，是被告丁○○確實有於上揭時、地
    將竊得之系爭電纜線藏放於被告甲○○家中之事實，應可認
    定。
  (四)至被告丁○○辯稱，因為當時其撿到系爭電纜線時，時間還
    很早，其家人在睡覺，故其打電話給甲○○，甲○○還沒有
    睡覺，所以其拿到甲○○家中云云，然證人甲○○於本院審
    理中證稱，丁○○職業為駕駛貨櫃聯結車，平時沒有於凌晨
    四、五點來其住處，其與丁○○家距離僅有幾條巷子遠（參
    見本院94年8 月12日審判筆錄）等語屬實，是被告丁○○與
    被告甲○○平時並無於凌晨4 、5 時見面，竟不怕打擾被告
    甲○○睡眠，僅擔心自己家人睡眠，而於凌晨4 、5 時叫醒
    被告甲○○請其提供住處藏放系爭電纜線等物，顯與常情有
    違，況被告甲○○亦自承：收受電纜線後，欲將系爭電纜線
    拿去變賣，如被告甲○○確實僅係提供場地供被告丁○○借
    放系爭電纜線，當無幫被告丁○○變賣之必要。是被告甲○
    ○於同意被告丁○○寄藏時，應係明知系爭電纜線等物既係
    被害人臺電公司遭竊之物品，且經被告丁○○不法侵害被害
    人財產法益後所取得之贓物。
  (五)綜上所述，被告丁○○、甲○○上揭所辯，均屬卸責之詞，
    不足採信，本案事證明確，被告犯行堪以認定。
三、經查：
  (一)按刑法第321 條第1 項第3 款之攜帶兇器竊盜罪，係以行為
    人攜帶兇器竊盜為其加重條件，此所謂兇器，其種類並無限
    制，凡客觀上足對人之生命、身體、安全構成威脅，具有危
    險性之兇器均屬之，且祇須行竊時攜帶此種具有危險性之兇
    器為已足，並不以攜帶之初有行兇之意圖為必要。螺絲起子
    為足以殺傷人生命、身體之器械，顯為具有危險性之兇器（
    最高法院79年臺上字第5253 號 判例要旨參照）。經查，扣
    案之管鉗1 把：長47公分為鐵製，一端把手，一端鉗狀。
    、鋼剪2 把：其中1 把長24.5公分，前端呈尖銳狀，另1
    把長22.5公分，前端呈鈍狀，均為鐵製、老虎鉗2 把：均
    21.5公分，均為鐵製，一端為把手，呈鈍狀、美工刀2 支
    內均有刀片，以上物品客觀上均足以認為兇器等情，此有扣
    案物品之照片10紙（參見高雄縣警察局林園分局林警刑移字
    第1805號警卷、本院卷宗）在卷可查。是被告丁○○持扣案
    之上揭物品，無論被告丁○○主觀上是否旨在行兇抑僅便利
    行竊，然在客觀上顯具有行兇之危險性，自屬兇器之一種，
    況被告於本院審理中亦自承，利用上揭工具剪斷系爭電纜線
    ，方便搬運（參見本院94年8 月12日審判筆錄第18頁）等語
    ，是被告丁○○縱使於路邊拾獲，然其仍屬攜帶兇器而犯竊
    盜罪，應成立刑法第321 條第1 項第3 款之罪。
  (二)另按刑法上竊盜罪既遂未遂區分之標準，係採權力支配說，
    即行為人將竊盜之客體，移入一己實力支配之下者為既遂，
    若著手於竊盜，而尚未脫離他人之持有，或未移入1 己實力
    支配之下者，則為未遂。又究係預備竊盜或竊盜未遂，則專
    以行為人是否已著手於竊盜行為之實施為斷，如未著手於竊
    盜行為之實施，依現行刑法並不處罰預備竊盜（最高法院84
    年度臺上字第2256號判決要旨參照）。是被告丁○○將系爭
    電纜線搬運上車，載運至被告甲○○住處，已如前述，是被
    告丁○○已將竊盜之客體移入一己實力支配之下，應屬竊盜
    既遂。
  (三)核被告丁○○所為，係犯刑法第321 條第1 項第3 款之加重
    竊盜罪；被告甲○○所為，係犯刑法第349 條第2 項寄藏贓
    物罪。按連續犯之成立，除主觀上須基於一個概括之犯意外
    ，客觀上須先後數行為，逐次實施而具連續性，侵害數個同
    性質之法益，其每一前行為與次行為，依一般社會健全觀念
    ，在時間差距上，可以分開，在刑法評價上，各具獨立性，
    每次行為皆可獨立成罪，構成同一之罪名，始足當之；如數
    行為於同時同地或密切接近之時地實施，侵害同一之法益，
    各行為之獨立性極為薄弱，依一般社會健全觀念，在時間差
    距上，難以強行分開，在刑法評價上，以視為數個舉動之接
    續施行，合為包括之一行為予以評價，較為合理，則屬接續
    犯，而為包括之一罪（最高法院86年臺上字第3295號判例要
    旨參照）。被告丁○○雖分別於上揭時、地搬運系爭電纜線
    3 、4 次，惟其仍屬同一頂替犯意接續多次行為，侵害一個
    法益，應為接續犯，屬單純一罪。爰審酌被告丁○○正值壯
    年，貪慾圖利，不思以合法正當途徑賺取所得，竟以持客觀
    上具危險性而足為凶器之螺絲起子而竊盜之手段及所竊取之
    上揭財物價值，理應從重量刑，然本院參酌被告丁○○竊物
    品業經被害人領回，對被害人所生損害等一切情狀，量處如
    主文第一項所示之刑。被告甲○○寄藏前揭贓物，致被害人
    即可能因此無法順利尋獲遭竊物品，其收受贓物犯行自屬可
    議，且其於警詢、偵訊中猶飾詞卸責，其所為當應受有相當
    程度之刑事非難；惟另考量該贓物業已發還被害人保管，被
    害人所受之損害已有所減輕等一切情狀，酌情量處如主文所
    示之刑，並諭知易科罰金之折算標準，以資懲儆。
四、扣案之鋼剪2 把、老虎鉗2 把、管鉗1 把及美工刀2 支，雖
    係被告丁○○持以行竊，供犯罪所用之物，然係其於路邊拾
    得，並非其所有之物，業據被告丁○○陳明在卷，且本院亦
    查無其他積極證據證明上揭物品為被告所有，爰不併予宣告
    沒收，附此敘明。
據上論斷，應依刑事訴訟法第299 條第1 項前段，刑法第321 條
第1 項第3 款、第349 條第2 項、第41條第1 前段、罰金罰鍰提
高標準條例第1 條前段、第2 條，判決如主文。
本案經檢察官丙○○到庭執行職務。
中　　華　　民　　國　　94　　年　　8 　　月　　23　　日
                  鳳山刑事第3 庭審判長法官 張桂美
                                法　    官 莊珮君
                                法　    官 唐中興
以上證明與原本無異。
如不服本判決，應於判決送達後10日內，向本院提出上訴狀。
                                書  記  官 顏宗貝
中　　華　　民　　國　　94　　年　　8 　　月　　23　　日
附錄本案論罪科刑法條全文︰
中華民國刑法第321條
犯竊盜罪而有左列情形之一者，處 6 月以上、 5 年以下有期徒
刑：
一  於夜間侵入住宅或有人居住之建築物、船艦或隱匿其內而犯
    之者。
二  毀越門扇、牆垣或其他安全設備而犯之者。
三  攜帶兇器而犯之者。
四  結夥三人以上而犯之者。
五  乘火災、水災或其他災害之際而犯之者。
六  在車站或埠頭而犯之者。
前項之未遂犯罰之。
中華民國刑法第349條
收受贓物者，處 3 年以下有期徒刑、拘役或 500 元以下罰金。
搬運、寄藏、故買贓物或為牙保者，處 5 年以下有期徒刑、拘役
或科或併科 1 千元以下罰金。
因贓物變得之財物，以贓物論。
